【裁判字號】    97,訴,219
【裁判日期】    970311
【裁判案由】    清償借款
【裁判全文】
臺灣高雄地方法院民事判決               97年度訴字第219號
原      告  元大商業銀行股份有限公司
法定代理人  丙○○
訴訟代理人  甲○○
被      告  乙○○
上列當事人間請求清償借款事件，經本院於民國97年3月4日言
詞辯論終結，判決如下：
    主      文
被告應給付原告新台幣陸拾萬玖仟肆佰肆拾玖元及自民國九十六
年七月三十一日起至清償日止按週年利率百分之七計算之利息，
並自民國九十六年九月一日起至清償日止，其逾期在六個月以內
者按上開利率百分之十、超過六個月以上者按上開利率百分之二
十計算之違約金。
訴訟費用由被告負擔。
    事實及理由
一、本件原告起訴主張被告於民國94年1 月7 日向伊借款新臺幣
    （下同）900,000 元，該項借款期限5 年，於借款撥付之次
    月起分期按月平均攤還本息，約定利息為按伊定儲利率指數
    加年息5.11% 浮動計算，另定借用人不依期攤還者即喪失期
    限利益而視為全部到期，且其遲延履行之本金或利息，除仍
    按上開利率計息外，其逾期在6 個月以內者，按上開利率10
    % 、逾期超過6 個月以上者，另依約定利率20% 加計違約金
    。詎被告就上開借款自96年7 月31日起即未按期給付，按約
    即視為全部到期而應即將積欠之本金609,449 元及如主文第
    1 項所示之利息、違約金一次清償，為此乃依消費借貸之法
    律關係提起本訴，請求判令被告應給付如主文第1 項所示之
    金額及其利息、違約金。
二、被告就原告之上開主張不為爭執，惟以伊因尚有其他欠款而
    無力負擔系爭債務，而原告就伊所提之清償方案因不為同意
    ，故伊現仍無法履行清償之責等語為辯，並聲明求為判決駁
    回原告之訴。
三、按借用人應於約定期限內，返還與借用物種類、品質、數量
    相同之物，而遲延之債務，以支付金錢為標的者，債權人得
    請求依法定利率計算之遲延利息，但約定利率較高，仍從其
    約定利率，另當事人得約定債務人不履行債務時，應支付違
    約金，民法第478 條前段、第233 條第1 項、第250 條第 1
    項分別定有明文。本件原告主張被告於上開期日向伊借取前
    開金額，嗣被告因遲未繳付本息而視為全部到期，計欠有如
    主文第1 項所示之金額及其利息、違約金之事實，業據其提
    出與所述相符之消費金融信用借款約據、放戶交易查詢單、
    放戶利率變更表、定儲利率指數歷史資料等件為證，而被告
    於此亦不爭執，自應認原告之主張為真實。從而本件原告依
    消費借貸之法律關係據以提起本訴，請求判令被告應給付如
    主文第1 項所示之金額及其利息、違約金，依法即無不合，
    自應予以准許。
四、據上論結，本件原告之訴為有理由，合依民事訴訟法第78條
    ，判決如主文。
中    華    民    國    97    年    3     月    11    日
                        民事第一庭    法  官  黃宏欽
正本係照原本作成。
如不服本判決，應於送達後20日內，向本院提出上訴狀並表明上
訴理由，如於本判決送達前提起上訴者，應於判決送達後10日內
補提上訴理由書（須附繕本）。
中    華    民    國    97    年    3     月    11    日
                                書記官  陳心儀


司法院資訊處製作；財團法人民間司法改革基金會備份。
